【裁判字號】    90,交簡上,4
【裁判日期】    900928
【裁判案由】    公共危險等
【裁判全文】
臺灣雲林地方法院刑事判決                            九十年度交簡上字第四號
    上 訴 人  乙○○
    即 被 告
右上訴人因公共危險案件，不服本院九十年六月二十二日北港簡易庭九十年度港交簡
字第八二號刑事簡易判決（聲請案號：台灣雲林地方法院檢察署九十年度偵字第二０
五二號）提起上訴，本院合議庭第二審判決如左：
    主  文
原判決關於過失傷害部分撤銷。
乙○○因過失傷害人，處拘役貳拾日，如易科罰金，以佰元折算壹日。
其餘上訴駁回。
右開上訴駁回即服用酒類，不能安全駕駛動力交通工具而駕駛部分所處罰金捌仟元，
與撤銷改判部分所處之刑，均緩刑貳年。
    事  實
一、乙○○於民國（下同）九十年五月十七日晚間六時四十分起，在雲林縣四湖鄉某
    處廢鐵場，飲用含有酒精成份「威士比」飲料一瓶，已達不能安全駕駛動力交通
    工具之情況，仍於同日晚間六時五十分許，無駕駛執照而駕駛無車牌之動力三輪
    車，沿雲林縣四湖鄉○○○路由西往東方向行駛。乙○○原應注意飲酒後其吐氣
    所含酒精成份超過每公升０．二五毫克以上者，不得駕車，及行車前應詳細檢查
    燈光確實有效之規定，而依當時情形，並無不能注意之情形，詎乙○○因飲酒後
    其注意力無法集中而未檢查燈光之措施是否正常啟動，而於同日晚間七時五分許
    ，途經上開中山西路二四０號前，未注意其車後燈裝置已損壞無法顯示燈光而仍
    行駛於上開路段。適甲○○騎乘車號ＧＹ二－七六一號機車後載葉斯睿，而與乙
    ○○同向行駛於上開路段之慢車道，亦疏未注意車前狀況，自後追撞乙○○之上
    開三輪車後方，致甲○○人車倒地，造成甲○○受有右側胸壁及雙膝擦傷、腹部
    鈍傷；葉斯睿受有左手、右腳輕傷之傷害（葉斯睿受傷部分未提出告訴）。乙○
    ○於肇事後，在有偵查犯罪職務之公務員知悉其肇事前，對於過失傷害部分即主
    動向承辦警員蘇振堂自首肇事，並接受裁判，而警方對乙○○以酒精濃度測試器
    測得其口中吐氣所含酒精濃度達每公升０．四九毫克。
二、案經甲○○訴由雲林縣警察局台西分局報請台灣雲林地方法院檢察署檢察官偵查
    起訴。
    理  由
一、右揭事實，業據被告乙○○於審理中坦白承認，核與告訴人甲○○於警訊時之指
    訴相符，並有現場照片、道路交通事故調查報告表附卷可資佐證。而告訴人確因
    本件車禍受傷之事實，亦有告訴人提出之診斷證明書在卷為證。且警方於發生車
    禍當晚七時五十五分許對被告施以酒精濃度測試，其吐氣所含酒精成分為每公升
    ０．四九毫克，此有測試報告單一紙在卷可稽，依卷附之法務部法醫研究所八十
    七年十二月七日法醫所八七文理字０六一一號函所示，血中酒精濃度零級代謝率
    每小時為０．０一至０．０一五％（ｗ／ｖ），則往前推算一小時，足見被告於
    同日晚間六時五十分許，開始駕車時之吐氣所含酒精成分應為每公升０．五七毫
    克（換算成血液中酒精濃度為每百毫升一一三毫克），行為狀態已是說話含糊、
    腳步不穩、可能會噁心，此亦有酒後血中濃度與行為表現譜之關係表附卷可參。
    是被告乙○○當時已呈酒醉不能安全駕駛動力交通工具之狀態，若駕駛動力交通
    工具，極易釀成車禍，造成人員傷亡，而危及公眾行車之安全，此為被告所認識
    ，而仍為之，是其公共危險犯行，堪以認定。按飲酒後其吐氣所含酒精成份超過
    每公升０．二五毫克以上者，不得駕車，及行車前應詳細檢查燈光確實有效，道
    路交通安全規則第一百十四條第二款、第八十九條第一項第一款分別定有明文，
    被告乙○○身為汽車駕駛人，自應注意上述規定並遵守之。又依卷附之道路交通
    事故調查報告表所載，當時並無不能注意之情事，被告竟疏未注意防免而肇事致
    人受傷，其有過失甚明。雖告訴人騎乘機車，未注意車前狀況，亦與有過失，惟
    仍無從解免被告過失之責。而告訴人確因本件車禍受傷，已詳述如前，是被告之
    過失犯行與告訴人之傷害間，顯有相當因果關係，被告之犯行堪以認定。
二、核被告所為，係犯刑法第一百八十五條之三、第二百八十四條第一項前段之罪。
    被告無駕駛執照駕車及酒醉駕車致人受傷，就過失傷害部分，依道路交通管理處
    罰條例第八十六條第一項加重其刑。又所犯上開二罪間，犯意各別、罪名互殊，
    應予分論併罰。被告肇事後主動向處理本件車禍之警員蘇振堂自首肇事，有本院
    對警員蘇振堂所作之電話紀錄一紙在卷可稽，並接受裁判，合於自首要件，應依
    刑法第六十二條前段規定，就被告過失傷害部分減輕其刑，並依法先加後減。原
    審認被告罪證明確，應予論罪科刑，固非無見，惟漏未斟酌告訴人騎乘機車未注
    意車前狀況而發生本件車禍，亦與有過失，及被告係自首應適用刑法第六十二條
    前段規定，減輕其刑，上訴意旨雖未指摘及此，但原判決既有上述違誤，仍應由
    本院就原判決關於被告過失傷害部分予以撤銷改判。爰審酌被告犯罪動機、目的
    、手段、犯後態度，及告訴人所受傷害及未與告訴人達成和解等一切情狀，量處
    如主文所示之刑。末查，被告雖於六十八年間因賭博罪，經法院判處罰金二百元
    ，惟未曾受有期徒刑以上刑之宣告，有台灣雲林地方法院檢察署刑案資料查註紀
    錄表及台灣高等法院全國前案紀錄表各一紙附卷可稽，而且被告係低收入戶，以
    撿拾廢棄物維生，並有二名子女尚就學中，為社會救助對象，有被告提出之雲林
    縣水林鄉公所低收入戶證明書一紙在卷可稽，若命其繳納易科罰金及所處罰金，
    非被告能力所及，且立刻造成一家生計陷於窘困，若令入執行短期自由刑，弊多
    於利，未必能收教化作用。而且被告經此偵審程序及科刑教訓後，當益知警惕，
    應無再犯之虞，因認所宣告之刑，以暫不執行為適當，併予宣告緩刑二年，以勵
    來茲而啟自新。
據上論斷，應依刑事訴訟法第四百五十五條之一第一項、第三項、第三百六十九條第
一項前段、第三百六十四條、第二百九十九條第一項前段，刑法第一百八十五條之三
、第二百八十四條第一項前段、第六十二條前段、第四十一條第一項前段、第七十四
條第一款，道路交通管理處罰條例第八十六條第一項，罰金罰鍰提高標準條例第一條
前段、第二條，判決如主文。
本案經檢察官黃裕峰到庭執行職務
中      華      民      國      九十      年      九    月    二十八    日
                                        臺灣雲林地方法院刑事第一庭
                                            審判長法官  康  樹正
                                                  法官  侯  廷  昌
                                                  法官  劉  為  丕
右正本證明與原本無異。
不得上訴。
                                                書記官  蕭  應  欽
中      華      民      國      九十      年      九    月    二十八    日
刑法第一百八十五條之三
服用毒品、麻醉藥品、酒類或其他相類之物，不能安全駕駛動力交通工具而駕駛者，
處一年以下有期徒刑、拘役或三萬元以下罰金。
刑法第二百八十四條第一項前段
 (過失傷害罪)
因過失傷害人者，處六月以下有期徒刑、拘役或五百元以下罰金，致重傷者，處一年
以下有期徒刑、拘役或五百元以下罰金。


司法院資訊處製作；財團法人民間司法改革基金會備份。
